臺灣臺中地方法院小額民事判決
110年度豐小字第1027號
原      告  張寶穗  
被      告  陳似宇  

上列當事人間請求損害賠償事件，本院於民國110年10月19日言
詞辯論終結，判決如下：
    主      文
一、被告應給付原告新臺幣300元。
二、原告其餘之訴駁回。
三、訴訟費用新臺幣1,000元，由被告負擔其中新臺幣400元，餘
    新臺幣600元由原告負擔。
四、本判決第一項原告勝訴部分，得假執行。
    事實及理由
壹、原告起訴主張：被告於109年12月26日8時15分許，在友桂電
    子股份有限公司停車場騎乘機車（下稱系爭被告機車）倒車
    時，不慎撞擊原告停放於上開處所之車牌號碼000-000號普
    通重型機車（下稱系爭原告機車），致系爭原告機車軸心軸
    斷裂受損（下稱系爭事故），經送修復後，共計支出修理費
    用新臺幣（下同）3,000元。又原告為與被告協商系爭事故
    賠償事宜，多次請假出席調解，因此受有3,900元之薪資損
    失。爰依民法侵權行為規定，請求被告賠償上開損害。並聲
    明：被告應給付原告6,900元。
貳、被告答辯則以：
一、被告騎乘系爭被告機車倒車時，確有碰撞到系爭原告機車，
    但碰撞後系爭原告機車並未晃動或傾倒，放置其上之安全帽
    亦未落地，不可能造成機車內部鐵製零件即軸心軸斷裂之損
    害。原告就此部分主張，應舉證證明為真。且對照系爭事故
    停車場監視器錄影畫面，可見系爭原告機車之外車殼於系爭
    事故發生前即有缺損，並非因系爭事故所致。
二、如認系爭原告機車受損係因系爭事故所致，因該車車齡已超
    過7年，應予折舊。又系爭事故發生後，被告亦多次請假參
    與協商、調解，原告請求薪資損失部分，應無理由。　　
三、並聲明：原告之訴駁回。
參、本院之判斷：
一、原告主張於上開時間、地點，被告騎乘系爭被告機車倒車時
    ，不慎撞擊系爭原告機車乙情，為被告所不爭執（見本院卷
    第89頁），且經本院當庭勘驗系爭事故發生時現場監視器錄
    影畫面，製有勘驗筆錄附卷可參（見本院卷第90頁至第91頁
    ），自堪信為真實。
二、惟原告主張系爭原告機車因系爭事故受損乙節，則為被告所
    否認。而查：
　㈠經本院當庭勘驗結果，系爭原告機車經碰撞後，並無明顯晃
    動，亦未傾倒，有勘驗筆錄可稽（見本院卷第91頁），足見
    系爭被告機車撞擊系爭原告機車之力道，應屬較輕。
　㈡再者，經本院當庭勘驗系爭事故發生前，原告騎乘系爭原告
    機車上班之影片，可見系爭原告機車外車殼有部分缺角之損
    害情形（見本院卷第91頁），核與被告提出之截圖畫面相符
    （見本院卷第69頁右下方照片）。再對照系爭事故發生後，
    系爭原告機車之受損照片（見本院卷第31頁、第33頁），堪
    認系爭原告機車於事故發生後，其車殼即前面板下蓋缺損範
    圍面積應有擴大，並導致面板裂開產生裂縫。
　㈢據上，審酌系爭被告機車撞擊力道雖屬輕微，然系爭原告機
    車面板本有受損情形，則遭此撞擊後，致原損害部位裂痕加
    大，並增加摩擦、刮損痕跡，應屬合乎常情。而原告維修系
    爭原告機車受損部位時，無論原面板是否有部分受損，均需
    整體更換前面板、前面板下蓋，尚難部分維修。是原告主張
    被告應賠償原告支出之系爭原告機車面板維修費用，應有所
    據。
　㈣被告雖抗辯原告需證明車殼內之軸心軸斷裂等語。然原告主
    張軸心軸即為車殼之蓋板一部分（見本院卷第91頁），而依
    本院前開認定，系爭原告機車之面板確有受損。對照原告提
    出之系爭原告機車受損照片、統一發票收據、估價單等件本
    院卷第31頁至第41頁、第47頁），維修之零件品名亦為「前
    面板」、「前面板下蓋更換」，核與系爭原告機車受損部位
    相符。則原告主張受有此部分損害，即屬可採。至車殼內部
    零件究係哪些部分受損，尚無再予細究之必要，僅此敘明。
三、茲就原告請求之金額，分敘如下：
  ㈠機車修理費部分：
　　⒈按請求賠償物被毀損所減少之價額，雖得以修復費用為估
      定 標準，但以必要者為限（例如修理材料以新品換舊品
      ，應予折舊）。詳言之，關於更新零件部分，自應扣除按
      汽機車使用年限計算折舊後之費用，蓋汽機車零件屬消耗
      品，因時間之經過即產生自然耗損，其耐用程度並無與新
      品相同之可能，而新零件之使用期限較舊零件長，更換新
      零件後，無異使系爭汽機車之該零件使用期限延長，故應
      予折舊，以免使被害人獲有超過受損害物品應有（原有）
      狀態之利益。
　　⒉本件原告支出之修復費用，依統一發票收據、估價單所示
      （見本院卷第47頁），均為零件費用，共計3,000元。而
      查系爭原告機車係於101年1月出廠，此有系爭機車行照附
      卷可參（見本院卷第59頁），至本件事故發生日即109年1
      2月止，使用期間超過3年。而依行政院「固定資產耐用年
      數表」及「固定資產折舊率表」之規定，機械腳踏車之耐
      用年數為3年，依定率遞減法每年折舊3分之1，3年以上剩
      餘價值為十分之一。是扣除折舊後，原告得請求之零件修
      理費為300元（計算式：殘值10分之1，3,0000.1＝300元
      ）。
　㈡薪資損失部分：原告為處理系爭原告車輛受損事宜，縱有花
    費相當時間，亦屬於維護自身權利之行為，不得認其因此所
    受之損失，係因系爭事故所直接導致者。是原告此部分之請
    求，為無理由，應予駁回。
　㈢據上，原告因系爭事故所受之損害應為300元。　
肆、綜上，原告依民法侵權行為之規定，請求被告給付300元，
    為有理由，應予准許。其逾此部分之請求，則屬無據，爰予
    駁回。
伍、本件事證已臻明確，兩造其餘攻擊防禦方法及舉證，核於判
    決結果不生影響，爰不一一論斷，附此敘明。
陸、本判決就原告勝訴部分，係依小額訴訟程序所為被告敗訴之
    判決，依民事訴訟法第436條之20規定，應依職權宣告假執
    行。
柒、依民事訴訟法第436條之19第1項、第79條規定，本件訴訟費
    用額確定為1,000元（即原告繳納之第一審裁判費1,000元）
    ，審酌兩造勝敗比例及原告部分敗訴係因零件折舊，命由被
    告負擔其中400 元，餘由原告負擔。　　
中　　華　　民　　國　　110 　年　　11　　月　　4 　　日
                  豐原簡易庭  法  官  段奇琬
以上正本係照原本作成。
如不服本判決，應於判決送達後20日內，以判決違背法令為理由
，向本院提出上訴狀並表明上訴理由（上訴理由應表明：一、原
判決所違背之法令及其具體內容；二、依訴訟資料可認為原判決
有違背法令之具體事實），如未表明上訴理由者，應於上訴後20
日內向本院提出上訴理由書。如委任律師提起上訴者，應一併繳
納上訴審裁判費。
中　　華　　民　　國　　110 　年　　11　　月　　4 　　日
                              書記官  許瑞萍